【裁判字號】    95,訴,598
【裁判日期】    950428
【裁判案由】    毒品危害防制條例
【裁判全文】
臺灣板橋地方法院刑事判決               95年度訴字第598號
公  訴  人  臺灣板橋地方法院檢察署檢察官
被      告  甲○○
上列被告因毒品危害防制條例案件，經檢察官提起公訴（94年度
毒偵字第7133號）暨移送併辦（臺灣桃園地方法院檢察署95年度
毒偵字第843 號、第1380號），本院合議庭裁定適用簡式審判程
序，判決如下：
    主  文
甲○○連續施用第一級毒品，累犯，處有期徒刑玖月。扣案海洛
因壹包（驗餘淨重零點壹參公克）、貳包（驗餘淨重零點參參公
克）沒收併銷燬之；扣案注射針筒壹支，沒收之。
    事  實
一、甲○○（原名陳金發，於民國89年10月17日改名為甲○○）
    曾因施用毒品案件，經臺灣桃園地方法院於民國（下同）90
    年4 月21日以90年度毒聲字第1792號裁定送勒戒處所觀察勒
    戒，因有繼續施用毒品傾向，由該院於90年5 月9 日以90年
    度毒聲字第2150號裁定強制戒治1 年，因強制戒治滿3 月，
    經該院於90年10月18日以90年度毒聲字第4247號裁定停止戒
    治付保護管束，於90年11月7 日出所，91年5 月8 日保護管
    束期滿執行完畢，而由臺灣桃園地方法院檢察署檢察官於91
    年5 月14日以91年度戒偵字第312 號不起訴處分確定。又甲
    ○○於90年間因持有第二級毒品案件，經臺灣桃園地方法院
    於90年8 月7 日以90年度桃簡字第903 號判決有期徒刑2 月
    ，91年7 月5 日確定，92年8 月20日易科罰金執行完畢。猶
    不知悔改，自94年9 月間某日起至95年2 月21日止，在臺北
    縣鶯歌鎮建國282 號住處、桃園縣八德市○○路上或八德市
    區內，以針筒注射方式，施用第一級毒品海洛因多次。嗣為
    警於94年11月25日下午3 時30分許，在臺北縣鶯歌鎮○○路
    282 號住處查獲，並扣得甲○○所有供施用第一級毒品海洛
    因所用之第一級毒品海洛因1 包（驗餘淨重0.13公克）及注
    射針筒1 支。又於95年1 月21日晚間11時20分許，在桃園縣
    八德市○○路與廣福路口，為警查獲，並扣得甲○○施用之
    第一級毒品海洛因2 小包（驗餘淨重為0.33公克）。末於95
    年2 月21日晚間9 時10分許，甲○○駕駛車號V8─7200號自
    小客貨車搭載陳祖賢（陳祖賢涉犯違反毒品危害防制條例部
    分，另案起訴），行經國道3 號高速公路南向72公里處（即
    桃園縣龍潭鄉路段），為警攔檢查獲，並扣得與甲○○施用
    第一級毒品海洛因無涉、而屬陳祖賢所有之第一級毒品海洛
    因1 小包（毛重0.5 公克）、注射針筒2 支，而偵知上情。
二、案經桃園縣政府警察局大園分局報請臺灣板橋地方法院檢察
    署檢察官偵查起訴，暨臺灣桃園地方法院檢察署移送併辦。
    甲○○於本院行準備程序時，先就被訴事實為有罪陳述，經
    告知簡式審判程序之旨，聽取當事人意見後，裁定進行簡式
    審判程序。
    理  由
一、被告甲○○對於施用第一級毒品海洛因之犯行，迭於警詢、
    檢察官訊問、本院簡式審判程序時坦承不諱（臺灣板橋地方
    法院檢察署94年度毒偵字第7133號卷第8 頁94年11月25日警
    詢筆錄、第27頁94年11月25日訊問筆錄、臺灣桃園地方法院
    檢察署95年度毒偵字第843 號卷第18頁95年1 月22日警詢筆
    錄、第38頁95年1 月22日訊問筆錄、95年度毒偵字第1380號
    卷第12頁95年2 月21日警詢筆錄、第39頁、第40頁95年2 月
    22日訊問筆錄、本院95年4 月12日簡式審判筆錄）。而94年
    11月25日並扣得被告所有供施用之注射針筒1 支。又被告於
    94年11月25日及95年1 月21日為警查獲之白色粉末1 包、2
    包，經送法務部調查局以化學呈色法、氣相層析質譜儀分析
    法檢驗結果，確含第一級毒品海洛因成分（驗餘淨重依序為
    0.13公克、0.33公克），此有該局95年3 月16日調科壹字第
    060011321 號、95年3 月13日調科壹字第080010841 號鑑定
    通知書各1 件附卷可佐，足認上開扣案物品確為第一級毒品
    海洛因。而被告於95年1 月21日及2 月21日為警捕獲後採集
    之尿液，分別經送臺灣檢驗科技股份有限公司、臺灣尖瑞先
    進生技醫藥股份有限公司以酵素免疫分析法、氣相層析質譜
    儀分析法檢驗結果，呈鴉片類、嗎啡陽性反應，此有臺灣檢
    驗科技股份有限公司95年2 月13日濫用藥物尿液檢驗報告與
    臺灣尖瑞先進生技醫藥股份有限公司95年3 月8 日濫用藥物
    檢驗報告各1 件附卷可佐（按海洛因係由嗎啡經化學合成而
    製得，經注射進入人體後，因代謝而分解又生成嗎啡，因此
    施打海洛因後，由尿液中檢驗結果仍為嗎啡反應）。足認被
    告前揭不利於己之自白，與事實相符，堪可採信。事證明確
    ，被告施用海洛因犯行，應依法論科。
二、按按海洛因係第一級毒品，為毒品危害防制條例第2 條第2
    項第1 款所明定。被告曾因施用毒品案件，經臺灣桃園地方
    法院於90年4 月21日以90年度毒聲字第1792號裁定送勒戒處
    所觀察勒戒，因有繼續施用毒品傾向，由該院於90年5 月9
    日以90年度毒聲字第2150號裁定強制戒治1 年，因強制戒治
    滿3 月，經該院於90年10月18日以90年度毒聲字第4247號裁
    定停止戒治付保護管束，於90年11月7 日出所，91年5 月8
    日保護管束期滿執行完畢，此有臺灣高等法院被告前案紀錄
    表1 件附卷可考。其於前開強制戒治執行完畢後5 年以內，
    再為本件施用第一級毒品犯行，核其所為，係犯毒品危害防
    制條例第10條第1 項施用第一級毒品罪。其先後多次施用第
    一級毒品海洛因犯行，時間緊接，所犯係構成要件相同之罪
    ，顯係基於概括犯意反覆為之，應論以連續犯之裁判上一罪
    ，並加重其刑。其施用第一級毒品前後持有之低度行為，應
    為施用之高度行為所吸收，不另論罪。再公訴人雖僅就被告
    自94年9 月間某日起至94年11月25日止施用第一級毒品海洛
    因之犯行起訴，惟事實欄所述及未起訴部分（即94年11月26
    日起至95年2 月21日止施用第一級毒品海洛因犯行），與上
    揭起訴部分，有連續犯之裁判上一罪關係，且經檢察官移送
    併辦，本院自應併予審理。復以被告於90年間因持有第二級
    毒品案件，經臺灣桃園地方法院於90年8 月7 日以90年度桃
    簡字第903 號判決有期徒刑2 月，91年7 月5 日確定，92年
    8 月20日易科罰金執行完畢，此有前揭臺灣高等法院被告前
    案紀錄表1 件可參，其於前案有期徒刑執行完畢後，5 年以
    內再犯本件之罪，為累犯，應加重其刑，並依法遞加重之。
    爰審酌被告犯罪之動機、目的、手段、所生危害、犯罪後坦
    承犯行態度尚佳等一切情狀，處如主文所示之刑，以資懲儆
    。94年11月25日扣案之海洛因1 包（驗餘淨重0.13公克）、
    95 年1月21日扣案之海洛因2 包（驗餘淨重0.33公克），應
    依毒品危害防制條例第18條第1 項前段規定，沒收併銷燬之
    。而94年11月15日扣案注射針筒1 支，屬被告所有，供其犯
    本件施用毒品罪行所用之物，爰依刑法第38條第1 項第2 款
    規定沒收之。至95年2 月21日扣得之第一級毒品海洛因1 包
    （毛重約0.5 公克）、注射針筒2 支，屬同車陳祖賢所有之
    物，復與被告所犯本件施用毒品罪行無涉，故不得於本案中
    諭知沒收銷燬或沒收，附此敘明。
據上論斷，應依刑事訴訟法第273 條之1 第1 項、第299 條第1
項前段，毒品危害防制條例第10條第1 項、第18條第1 項前段，
刑法第11條前段、第56條、第47條、第38條第1 項第2 款，判決
如主文。
本案經檢察官陳銘祥到庭執行職務。
中    華    民    國    95    年    4     月    28    日
                  刑事第十二庭  法  官  高玉舜
以上正本證明與原本無異
如不服本判決應於送達後10日內向本院提出上訴狀
                                書記官  田世杰
中    華    民    國    95    年    4     月    28    日
附錄本案論罪科刑法條全文：
毒品危害防制條例第10條
施用第一級毒品者，處6 月以上5 年以下有期徒刑。
施用第二級毒品者，處3 年以下有期徒刑。


司法院資訊處製作；財團法人民間司法改革基金會備份。
